【裁判字號】    98,聲,416
【裁判日期】    980806
【裁判案由】    停止羈押
【裁判全文】
臺灣宜蘭地方法院刑事裁定               98年度聲字第416號
聲  請  人
即辯 護 人  曾文杞律師
被      告  甲○○
                    （現於臺灣宜蘭看守所羈押中）
上列聲請人因強盜等案件，聲請具保停止羈押，本院裁定如下：
    主  文
聲請駁回。
    理  由
一、聲請意旨略以：(一)緣被告於犯罪後仍居住於其原住處，並未
    遷居，被告並係於其原住處遭警逮捕，且被告自始即坦承犯
    行，足證被告已有悔悟之心，故坦認犯行並據實供述，願受
    裁判，凡此均足見被告並無逃亡或有足認為逃亡之虞之事實
    ，亦無「非予羈押，顯難以進行追訴、審判或執行」之情事
    存在。更遑論許先揚及陳冠儒係於羅東始臨時起意要搶奪超
    商，被告本意不願加入行搶，係因許先揚及陳冠儒白天始回
    台北，被告不得已始加入行搶，並無反覆實施同一犯罪之虞
    。(二)被告涉犯之強盜案件，被告均已坦承犯行，同案2名被
    告亦同，其相關情節並經證人於偵、審時證述在卷，復與相
    關事證相符，故關於該強盜案件已無相關事項待為查證，又
    該案有監視錄影畫面在卷足稽，該案發生期間之過程、細節
    及其相關情狀，如被告等人如何進入被搶商店內、在該商店
    內時間之長短及取得何物等，均有監視錄影畫面足為證明，
    被告涉犯該罪情節如何，憑監視錄影畫面亦足資認定。故本
    案事實已明，要無從復無必要湮滅、偽造、變造證據或勾串
    共犯或證人，並無「非予羈押，顯難以進行追訴、審判或執
    行」之情事存在。(三)被告所犯固為最輕本刑為5年以上有期
    徒刑之罪，惟重罪本不足單獨作為羈押之事由，仍須有非予
    羈押，顯難進行追訴、審判或執行之情事始足當之。本件被
    告並無逃亡，或有事實足認為有逃亡之虞，或有事實足認有
    湮滅、偽造、變造證據或勾串共犯或證人之虞等情事存在，
    均如前述。且本案事實已明，要無羈押之必要，爰請求准予
    具保停止羈押。又被告係受許先揚、陳冠儒之教唆而共同犯
    案，其所涉情節較許先揚、陳冠儒為輕，且被告來自尋常家
    庭，家境並不富裕，並請鈞院從輕衡酌保證金額。
二、按被告及得為其輔佐人之人或辯護人，得隨時具保向法院聲
    請停止羈押，刑事訴訟法第110條第1項定有明文；而法院應
    否准許被告所為具保停止羈押之聲請，首應審酌其聲請是否
    具有刑事訴訟法第114條所定不得駁回其聲請之事由，即被
    告所犯之罪是否為最重本刑3年以下有期徒刑、拘役、或專
    科罰金之罪者或被告懷胎5月以上或生產後2月未滿者或被告
    現罹疾病，非保外治療顯難痊癒者。其次，則檢視法院羈押
    被告之理由是否繼續存在，即就刑事訴訟法第101條及101條
    之1之規定，審酌被告犯罪嫌疑是否仍重大、羈押之事由是
    否繼續存在及有無羈押之必要性。
三、被告甲○○因強盜等案件，經檢察官提起公訴，經本院於民
    國98年6月6日訊問後，認為被告涉犯刑法第330條第1項加重
    強盜罪罪嫌重大，而所犯為無期徒刑或最輕本刑為5年以上
    有期徒刑之罪，並有羈押之必要，當日予以羈押在案。被告
    之選任辯護人茲具狀聲請具保停止羈押，經查：
  (一)被告就檢察官起訴之刑法第330條第1項加重強盜犯行，雖已
    表示認罪，經核與證人即同案被告許先揚、陳冠儒及被害人
    莊旻桓、林玉芩、客人王麒傑之證述情節相符，復有監視錄
    影翻拍照片、刑案照片、贓物認領保管單及扣案之水果刀、
    口罩、計程車名片、衣褲等物可佐，足認被告所涉上開罪嫌
    嫌疑重大，惟被告所涉本案刑法第330條第1項之加重強盜犯
    行，經核無刑事訴訟法第114條第1款所定不得駁回其聲請之
    情形，且其所犯之法定刑為7年以上有期徒刑，係屬刑事訴
    訟法第101條第1項第3款所定「所犯為死刑、無期徒刑或最
    輕本刑為五年以上有期徒刑」之重罪，故具備刑事訴訟法第
    101條第1項第3款規定之法定羈押事由。
  (二)法院對被告所執行之羈押，係為保全證據，或保全被告使訴
    訟程序得以如期進行，是有無羈押之必要當由法院本於上開
    目的而為裁量性之決定。如上所述，被告涉犯之罪名為最輕
    本刑7年以上有期徒刑之重罪，且被告於審理中雖就加重強
    盜犯行表示認罪，惟被告先於本院訊問時辯稱：伊於犯案過
    程中，有跟陳冠儒及許先揚說想先離開，後來伊就先走云云
    （經訊問同案陳冠儒及許先揚結果，被告先行離去乃計畫中
    之事），嗣又一再陳稱：許先揚及陳冠儒係於羅東臨時起意
    要搶奪超商時，被告本意不願加入行搶，係因許先揚及陳冠
    儒白天始回台北，被告不得已始加入行搶等節，併衡諸其明
    知共犯陳冠儒取得店員提款卡及密碼下樓領錢之際，仍負責
    看守店員之分工，卻矢口否認有共犯刑法第339條之2第1項
    違法由自動付款設備取得他人之物罪行等事證，顯見被告犯
    後是否已有全盤接受裁判並執行之悔意，實有待商榷，依此
    觀之，起訴書所載被告所犯之加重強盜罪，既相較於其他輕
    罪，被告可能期待之刑罰制裁較為嚴厲，則其逃亡或使案情
    隱晦之危險即亦隨之提升，是為確保後續訴訟程序之進行及
    執行，應認仍有繼續羈押被告之必要。
四、綜上，本件聲請人聲請停止羈押，本院認當初以刑事訴訟法
    第101條第1項第3款規定對被告實施羈押之原因仍存在，且
    有繼續羈押之必要，為保全被告能順利到庭接受審判，本院
    認非以對被告為羈押之方式不能達其目的，是本件聲請具保
    停止羈押，不應准許。
五、據上論斷，應依刑事訴訟法第220條，裁定如主文。
中    華    民    國    98    年    8     月    6     日
                  刑事第二庭  審判長  法  官  黃永勝
                                      法  官  謝佩玲
                                      法  官  陳映佐
以上正本證明與原本無異。
如不服本裁定，應於裁定送達後5日內，向本院提出抗告狀。（
應附繕本）
                                      書記官  陳憲文
中    華    民    國    98    年    8     月    6     日


司法院資訊處製作；財團法人民間司法改革基金會備份。
